ACORDAO-COMPLETO-2371981

ACÓRDÃO DE RELAÇÃO

ACÓRDÃO DE RELAÇÃO 5087/2020 ATA 13/2020 - PRIMEIRA CÂMARA

Acórdão 5087/2020-TCU-Primeira Câmara
Considerando que o representante legal do embargante foi notificado do Acórdão 1841/2019-TCU-Primeira Câmara, em 26/03/2019;
Considerando que o prazo final para que o responsável contestasse o referido decisum expirou em 10/04/2019, data em que efetivamente encaminhou o pertinente recurso de reconsideração a esta Corte de Contas, via correio, conforme Aviso de recebimento acostado à peça 63;
Considerando o disposto no art. 1.003, § 4º, do Código de Processo Civil, aplicado subsidiariamente aos processos de controle externo que tramitam neste Tribunal, no sentido de que, na aferição da tempestividade do recurso remetido pelo correio, será considerado como data da interposição a data da postagem;
Considerando, por fim, que este Colegiado, indevidamente, por intermédio do Acórdão 7628/2019, não conheceu do referido recurso de reconsideração, por considerá-lo intempestivo;
Os Ministros do Tribunal de Contas da União, reunidos em sessão da Primeira Câmara, ACORDAM, por unanimidade, com fundamento nos arts. 32, inciso II, e 34 da Lei 8.443/1992, c/c o art. 143, inciso IV, alínea "a", do Regimento Interno do TCU, quanto ao processo a seguir relacionado, em conhecer dos embargos de declaração opostos em face do Acórdão 7628/2019-TCU-Primeira Câmara e acolhê-los, com efeitos infringentes, para, conhecer do recurso de reconsideração interposto por Joaquim Miguel Gally Galvão (peça 49) e restituir os autos à Secretaria de Recursos para o respectivo exame de mérito.
1. Processo TC-Processo 004.040/2016-3 (TOMADA DE CONTAS ESPECIAL) 
	1.1. Responsáveis: Joaquim Miguel Gally Galvão (XXX.904.995-XX) ; Rosival Rufino de Santana - Me (73.763.682/0001-68) 
	1.2. Recorrente: Joaquim Miguel Gally Galvao (XXX.904.995-XX) 
	1.3. Órgão/Entidade: Prefeitura Municipal de Coaraci - BA
	1.4. Relator: Ministro Walton Alencar Rodrigues
	1.5. Representante do Ministério Público: Procuradora-Geral Cristina Machado da Costa e Silva
	1.6. Relator da Deliberação recorrida: Ministro Walton Alencar Rodrigues
	1.7. Unidades Técnicas: Secretaria de Recursos (SERUR) ; Secretaria de Controle Externo de Tomada de Contas Especial (SecexTCE) .
	1.8. Representação legal: Marcos Antonio Farias Pinto (14421/OAB-BA) e outros, representando Joaquim Miguel Gally Galvao. 
	1.9. Determinações/Recomendações/Orientações: não há.

Primeira Câmara

Prefeitura Municipal de Coaraci - BA

Joaquim Miguel Gally Galvão (XXX.904.995-XX); Rosival Rufino de Santana - Me (73.763.682/0001-68)

ACORDAO-COMPLETO-2484359

Acórdão 3395/2022 - Primeira Câmara

WALTON ALENCAR RODRIGUES

Ministro Walton Alencar Rodrigues

Marcos Antonio Farias Pinto (14421/OAB-BA) e outros, representando Joaquim Miguel Gally Galvao.

Procuradora-Geral Cristina Machado da Costa e Silva

TOMADA DE CONTAS ESPECIAL (TCE)

Secretaria de Recursos (SERUR); Secretaria de Controle Externo de Tomada de Contas Especial (SecexTCE).